# 请教各位老师，不能终止确认的二类和商业承兑汇票，划分账龄的实际操作是怎样的？

提问人：Ghost 望舒 时间：2021-12-03 15:26:06
假如 20 年年底收A公司的不能终止确认的票据余额是 50 万， 19 年A公司应收账款账龄为 1 年以内 20 万，1-2年 40 万。 20 年底A公司应收账款账龄 1 年以内 30 万，是否可以认为 20 年底应收票据的账龄为2-3年 40 万，1-2年 10 万？这样划分账龄是否过于保守？

回答人：chenyiwei
不建议简单地采用此类方法推算。如果客户以开出票据的方式结算应收账款的，则其账龄应与原应收账款合并连续计算；除此之外，根据开票日单独计算应收票据的账龄（当然更合理的方法是根据是否逾期以及逾期天数）。